【裁判字號】    99,司家聲,722
【裁判日期】    991208
【裁判案由】    核定遺產管理人報酬
【裁判全文】
臺灣高雄地方法院民事裁定           99年度司家聲字第722號
聲  請  人  吳艾黎律師即被繼承人盧嘉星之遺產管理人
上聲請人聲請核定遺產管理人報酬事件，本院裁定如下：
    主  文
聲請人任被繼承人盧嘉星（男，民國○○○年○月○日生，身分
證統一編號：Ｚ000000000號）之遺產管理人之報酬核
定為新臺幣伍萬伍仟元。
程序費用新臺幣壹仟元由被繼承人盧嘉星之遺產負擔。
    理  由
一、按「遺產管理人，得請求報酬，其數額由親屬會議按其勞力
    及其與被繼承人之關係酌定之。」、「依本法之規定應開親
    屬會議時，由當事人、法定代理人或其他利害關係人召集之
    。」、「親屬會議不能召開或召開有困難時，依法應經親屬
    會議處理之事項，由有召集權人聲請法院處理之。」，民法
    第1183條、第1129條、第1132條第2 項前段分別定有明文。
二、本件聲請意旨略以：聲請人前經本院99年度司財管字第51號
    民事裁定選任為被繼承人盧嘉星之遺產管理人，業已向國稅
    局申請被繼承人之財產清冊並向本院陳報，又聲請本院以99
    年度司家催字第288 號裁定為公示催告程序、代墊登報費用
    、代收本院民事執行處及財政部台灣省南區國稅局高雄縣分
    局之各項通知，且未來依法尚須代為申報遺產稅。茲因被繼
    承人名下之財產將經本院民事執行處以98年度執字第38074
    號於民國99年12月16日進行第二次拍賣，他日應可拍定，是
    以有關聲請人之報酬，應有裁定俾屆時聲明分配之必要，綜
    上，爰請求本院裁定，以維權益等語。
三、經查：
（一）本件被繼承人盧嘉星死亡後，其繼承人均已拋棄繼承權，
      且未經親屬會議選定遺產管理人，經本院選任聲請人為被
      繼承人之遺產管理人等情，有聲請人提出之本院99年度司
      財管字第51號民事裁定暨確定證明書附卷可稽，堪認為真
      實。準此，聲請人顯難召開親屬會議酌定其管理遺產之報
      酬，是其本於利害關係人之地位，聲請本院酌定報酬，洵
      屬有據。
（二）聲請人主張之前揭事實，除上述裁定外，另據其提出民事
      陳報被繼承人之財產清冊狀、民事聲請公示催告狀、本院
      自行收納款項統一收據、本院99年度司家催字第288 號民
      事裁定、民眾日報廣告刊登證明單、廣告費收據、本院民
      事執行處99年5 月26日、99年7 月29日、99年8 月4 日雄
      院高98司執維字第38074 號函、本院民事執行處99年6 月
      17日、99年8 月4 日、99年10月28日、99年11月16日雄院
      高98司執維字第38074 號通知、本院99 年10 月28日雄院
      高98司執維字第38074 號執行命令、本院民事執行處99年
      11月10日雄院高98司執維字第92325 號函、財政部台灣省
      南區國稅局高雄縣分局99年7 月21日南區國稅高縣一字第
      0990041189號函等件影本為證，堪信為真實。
（三）本院審酌：被繼承人之遺產有多筆土地及未辦保存登記建
      物（高雄縣大社鄉○里段977 、978 、1143、1143-1地號
      及同地段792 、793 、796 建號），有前開本院民事執行
      處函及通知附卷可參。又被繼承人之債權人有彰化商業銀
      行股份有限公司、張天德、鄭傅德、黃茂林、楊冠宇等人
      ，審酌聲請人處理上開事務及後續所需時間之久暫、耗費
      人力之程度及各債權人受償權利之保障等一切情狀，認聲
      請人任被繼承人盧嘉星遺產管理人之報酬金額，核定為55
      ,000元（含已代墊費用），即屬適當，爰酌定如主文第1
      項所示。
四、末按依法應由關係人（包括聲請人、相對人及其他利害關係
    人）負擔費用者，法院裁定命關係人負擔時，應一併確定其
    數額，非訟事件法第24條第1 項所明定。經核本件聲請事件
    ，應徵之程序費用為1,000 元，依非訟事件法第157 條規定
    ，應由遺產負擔，爰併予確定如主文第2 項所示，併此敘明
    。
五、依非訟事件法第157 條、第24條第1 項，裁定如主文。
六、如對本裁定抗告，須於裁定送達後10日之不變期間內，向本
    院提出抗告狀，並繳納抗告費新臺幣1,000 元。
中    華    民    國    99    年    12    月    8     日
                  家事法庭  司法事務官

司法院資訊處製作；財團法人民間司法改革基金會備份。
